【裁判字號】    90,易,2896
【裁判日期】    900928
【裁判案由】    竊佔等
【裁判全文】
臺灣板橋地方法院刑事判決                          九十年度易字第二八九六號
    公  訴  人  臺灣板橋地方法院檢察署檢察官
    被      告  乙○○
右列被告因竊佔等案件，經檢察官提起公訴（九十年度偵字第八四六○號），本院判
決如左：
    主  文
乙○○無罪。
    理  由
一、公訴意旨略以：被告乙○○自民國八十九年十月一日起，明知臺北縣樹林市○○
    路○段七三號一樓房屋之左半部及騎樓，係屬於其弟丙○○、甲○○所共有，竟
    在未得丙○○同意情形下，意圖為自己不法之利益，竊佔上開土地擺設攤販販賣
    小籠包，並於同月十二日為躲避警方取締路邊攤之行為，將上開房屋之大門拆掉
    一部份，以利小籠包攤位進入躲藏。因認被告涉犯刑法第三百二十條第二項、第
    三百五十四條之罪嫌云云。
二、按犯罪事實應依證據認定之，無證據不得推定其犯罪事實，刑事訴訟法第一百五
    十四條定有明文，而事實之認定，應依證據，如未能發現相當證據，或證據不足
    以證明，自不能以推測或擬制之方法，以為裁判基礎，最高法院四十年度台上字
    第八六號判例可資參照。次按刑法竊佔罪，不僅須有意圖為自己或第三人不法利
    益之主觀要件外，尚須具備乘他人不知而占有他人之不動產之客觀要件，方能構
    成，最高法院八十年度台非字第二三九號判決可資參照。又按行為人佔用他人之
    不動產之始，即已向他人申請准予使用，本無不法利益之意圖，則其是否構成竊
    佔罪，非無研求之餘地，最高法院五十二年度台上字第二二四二號判決可資參照
    。
三、訊據被告乙○○固就自八十九年十月六日起，在其弟丙○○、甲○○共有之臺北
    縣樹林市○○路○段七三號一樓房屋左半部及騎樓，設攤販賣小籠包，同月十二
    日為躲避警方取締，乃將上開房屋之大門拆除部份，以利小籠包攤位進入躲藏等
    情直承不諱，惟堅詞否認有何竊佔及毀損之犯行，並辯稱：在上址設攤販賣小籠
    包，及為躲避警方取締，將上開房屋之大門拆除部份等行為，均經共有人之一甲○○之同意等語。而公訴人認被告涉犯前開竊佔及毀損罪嫌，無非係以被告於警
    訊中坦承知悉該土地係其弟甲○○、丙○○所共有，且亦知悉丙○○並未同意其
    設攤及拆屋，是其雖得該土地共有人之一甲○○之同意，仍無解於對丙○○法益
    之侵害等語為其主要論據。經查：被告在上址設攤販賣小籠包，及為躲避警方取
    締，將上開房屋之大門拆除部份等行為，均經共有人之一甲○○之同意等情，業
    據證人甲○○迭於警偵訊及本院審理時具結證述：伊係臺北縣樹林市○○路○段
    七三號一樓房屋共同人之一，因該處三年餘未出租，許多人於騎樓前擺設物品，
    因怕發生危險，加上伊二哥即被告無工作，故伊同意被告在上址左半部及騎樓下
    設攤，八十九年十月十二日因警察臨檢，被告所設之攤子無法推入屋內，伊即叫
    被告將大門拆除部分，然因事發突然，未通知另位共有人即告訴人丙○○，該房
    屋已被告訴人佔用二十餘年，伊均未表示意見，現伊同意被告設攤，告訴人即有
    意見等語無訛（詳偵查卷宗第八頁、第二一頁反面至第二二頁、本院九十年九月
    十一日審判筆錄），既被告係經共有人之一甲○○之同意而占用前述房屋及其基
    地使用，復經甲○○同意始將該房屋之大門拆除部分，從而，固事後其他共有人
    即告訴人不同意被告使用房屋、基地及將房屋大門拆除部分之行為，惟被告係認
    知其業經共有人之一甲○○之同意，始於上址設攤販賣小籠包，為躲避警方取締
    ，經甲○○同意始將上開房屋之大門拆除部分，應認其自始並無不法之竊佔意圖
    及毀損犯意甚明，至多僅係被告對於全體共有人是否應否負民事損害賠償責任及
    土地共有人管理處分共有物是否有效與否及是否得請求返還之民事糾葛問題。
四、綜上所述，被告係因認業經共有人之一甲○○之同意，始於上址設攤販賣小籠包
    ，為躲避警方取締，經甲○○同意始將上開房屋之大門拆除部分，尚不得遽認被
    告有竊佔他人不動產獲取不法利益之意圖及毀損犯意，自難逕以竊佔罪、毀損罪
    相繩。此外，復查無其他積極證據證明被告有何公訴人所指之竊佔、毀損等犯行
    ，不能證明被告犯罪，本院自應諭知其無罪之判決。
據上論斷，應依刑事訴訟法第三百零一條第一項前段，判決如主文。
本案經檢察官林建中到庭執行職務。
中      華      民      國      九十      年      九    月    二十八    日
                                  臺灣板橋地方法院刑事第四庭
                                          法  官  游  秀  雯
右正本證明與原本無異。
如不服本判決，應於判決送達後十日內，向本院提出上訴狀。
                                          書記官  卓  聖  智
中      華      民      國      九十      年      十    月      二      日


司法院資訊處製作；財團法人民間司法改革基金會備份。
